【裁判字號】    98,上訴,970
【裁判日期】    980430
【裁判案由】    違反毒品危害防制條例
【裁判全文】
臺灣高等法院臺中分院刑事判決         98年度上訴字第970號
上  訴  人
即  被  告  甲○○
                      號另案.
上列上訴人因違反毒品危害防制條例案件，不服臺灣彰化地方法
院98年度訴緝字第6號中華民國98年2月13日第一審判決（起訴案
號：臺灣彰化地方法院檢察署97年度毒偵字第2789號），提起上
訴，本院判決如下：
    主  文
上訴駁回。
    理  由
一、按依刑事訴訟法第三百五十條、第三百六十一條、第三百六
    十二條、第三百六十七條規定，不服地方法院之第一審判決
    而上訴者，須提出上訴書狀，並應敘述具體理由，為上訴必
    備之程式；其所提出之書狀未敘述上訴理由，或僅曾以言詞
    陳述上訴理由者，均應於上訴期間屆滿後二十日內補提理由
    書於第一審法院。第一審法院經形式審查，認逾期未補提上
    訴理由者，應定期間先命補正；逾期未補正者，為上訴不合
    法律上之程式，應以裁定駁回。倘已提出上訴理由，但所提
    非屬具體理由者，則由第二審法院以上訴不合法律上之程式
    ，判決駁回。而所謂具體理由，必係依據卷內既有訴訟資料
    或提出新事證，指摘或表明第一審判決有何採證認事、用法
    或量刑等足以影響判決本旨之不當或違法，而構成應予撤銷
    之具體事由，始克當之（例如：依憑證據法則具體指出所採
    證據何以不具證據能力，或依憑卷證資料，明確指出所為證
    據證明力之判斷如何違背經驗、論理法則）；倘僅泛言原判
    決認定事實錯誤、違背法令、量刑失之過重或輕縱，而未依
    上揭意旨指出具體事由，或形式上雖已指出具體事由，然該
    事由縱使屬實，亦不足以認為原判決有何不當或違法者（例
    如：對不具有調查必要性之證據，法院未依聲請調查亦未說
    明理由，或援用證據不當，但除去該證據仍應為同一事實之
    認定），皆難謂係具體理由，俾與第二審上訴制度旨在請求
    第二審法院撤銷、變更第一審不當或違法之判決，以實現個
    案救濟之立法目的相契合，並節制濫行上訴（最高法院九十
    七年度臺上字第八九二號刑事判決意旨參照）。
二、經查本案上訴人即被告甲○○（下稱被告）不服原審判決提
    起上訴，其上訴狀所載理由略謂：原審未量察被告犯行及犯
    後態度，而判處被告有期徒刑一年八月，判決顯屬過重云云
    。惟原審已審酌被告雖施用毒品乃自戕一己之身體健康，尚
    未對他人造成危害，犯後已坦承犯行，態度尚稱良好，然其
    施用毒品之手段為同時混合施用第1、2級毒品，顯較各自單
    純施用第1、2級毒品之方式，更為複雜，且前因施用毒品案
    件，經強制戒治執行完畢釋放5年內，再犯施用毒品罪，經
    法院判處罪刑確定後，甫假釋並經中華民國96年罪犯減刑條
    例視為減刑且執行完畢，仍未能徹底戒絕毒品，復犯本案施
    用毒品罪，顯見其無戒毒悔改之意等一切情狀，而量處被告
    有期徒刑1年8月，尚稱妥適，被告上訴意旨並未就原判決認
    事用法量刑有何不當之處，為具體指摘，核之上揭說明，應
    認其上訴違背法律上之程式，應予以駁回，爰依刑事訴訟法
    第367條前段及第372條之規定，不經言詞辯論，判決如主文
    。
中    華    民    國    98    年    4    月    30    日
            刑事第三庭  審判長法  官  王  增  瑜
                              法  官  廖  柏  基
                              法  官  吳  進  發
以上正本證明與原本無異。
如不服本判決應於收受送達後十日內向本院提出上訴書狀，其未
敘述上訴理由者，並得於提起上訴後十日內向本院補提理由書（
均須按他造當事人之人數附繕本）「切勿逕送上級法院」。
                              書記官  柯  孟  伶
中    華    民    國    98    年    5    月    1     日


司法院資訊處製作；財團法人民間司法改革基金會備份。
